臺灣臺中地方法院刑事判決　　　　　　　　　　　　九十三年度易字第一九七三號
　　公　訴　人　臺灣臺中地方法院檢察署檢察官
　　被　　　告　丙○○
　　　　　　　　乙○○
右列被告等因竊盜案件，經檢察官聲請簡易判決處刑（九十三年度偵字第一一一一四
號），本院沙鹿簡易庭認不宜逕以簡易判決處刑，簽移由本院刑事庭依通常程序審理
及移
述，經本院合議庭裁定由受命法官獨任改行簡式審判程序審理，判決如左：
    主  文
丙○○結夥三人以上竊盜，累犯，處有期徒刑捌月。
乙○○連續結夥三人以上竊盜，累犯，處有期徒刑拾月。扣案之鑰匙壹支沒收。
    事  實
一、丙○○前於民國八十九年間，因偽造署押罪，經本院於八十九年九月二十九日以
    八十九年度易字第二六三四號判處有期徒刑四月，如易科罰金，以三百元折算一
    日，經臺灣高等法院臺中分院於八十九年十一月二十二日以八十九年度上易字第
    二五七八號審理中，撤回上訴確定；又於八十九年間，因違反毒品危害防制條例
    案件，經本院於八十九年九月二十九日以八十九年度訴字第一八一四號分別判處
    有期徒刑一年七月、八月，合併定其應執行有期徒刑二年二月，經臺灣高等法院
    臺中分院於八十九年十二月六日以八十九年度上訴字第二０八三號駁回上訴確定
    ；丙○○因前開偽造署押、施用毒品等案件，所判處有期徒刑四月、一年七月、
    八月部分，經臺灣高等法院臺中分院於九十年六月二十九日裁定合併定其應執行
    有期徒刑二年四月確定，於九十年五月二十四日入監執行，於九十二年六月二十
    五日縮短刑期假釋出監，於九十二年八月八日假釋期滿未經撤銷，視為執行完畢
    。乙○○前於九十年間，因違反毒品危害防制條例案件，經本院於九十一年一月
    二十四日以九十年度訴字第三０一七號判處有期徒刑七月確定，於九十一年十一
月二十三日入監執行，於九十二年七月十四日縮短刑期執行完畢。
二、乙○○基於行竊他人財物變賣換現之概括犯意，意圖為自己不法之所有，夥同丙○○、林金鎮（業經本院以九十三年度易字第一一六七號判處有期徒刑十月在案
    ）基於共同竊盜之犯意聯絡，於九十三年六月十五日凌晨三時三十分許，由林金
    鎮駕駛其所有福特六和廠牌、車牌號碼Ｔ七─五八二一號、引擎號碼Ｌ0000
    000Ｅ號、一七八九ＣＣ、灰色之自小客車，搭載乙○○及丙○○，前往臺中
    縣梧棲鎮○○路○段三二０號甲○○所經營之工廠前，由林金鎮負責在場把風，
    丙○○及乙○○則下車徒手行竊甲○○所有之不銹鋼下腳料約七公斤（價值約新
    臺幣〈下同〉二百十元），得手後，將行竊所得之財物放置於前開自小客車後行
    李箱內，即於九十三年六月十五日凌晨三時四十分許，丙○○、乙○○與林金鎮
    三人欲行駕車逃逸之際，經巡邏員警，以深夜徘徊、形跡詭異為由，進行臨檢盤
    查，因而獲悉上情。
三、乙○○復基於承前之概括犯意，於九十三年八月十七日十五時四十分許，在臺中
    縣沙鹿鎮○○○街之童綜合醫院旁，利用其所有之鑰匙一支，以發動引擎之方式
    ，竊取登記袁儷文所有由陳薇如使用之三陽廠牌、車牌號碼ＪＧＡ─六三九號、
    引擎號碼ＦＧ一四九五０四號、一九九三年份、一二四ＣＣ、綠色重型機車一輛
    （價值約四萬多元），得手後，供己作為代步工具使用。嗣於九十三年八月十七
    日十五時五十分許，乙○○騎乘前開機車，行經臺中縣沙鹿鎮○○街六一巷口之
    際，為警臨檢查獲，並當場扣得乙○○所有供行竊使用之鑰匙一支。
四、案經臺中縣警察局清水分局報告臺灣臺中地方法院檢察署檢察官偵查後聲請簡易
    判決處刑暨移送併辦。
    理  由
一、訊據被告乙○○、丙○○，對於右揭時地，夥同共犯林金鎮三人共同行竊被害人
    甲○○所有之不銹鋼下腳料及被告乙○○單獨行竊被害人陳薇如所使用之前開重
    型機車等情，業均坦認屬實，核與被害人甲○○、陳薇如之指述情節及共犯林金
    鎮之供述內容均屬相符，並有被害人甲○○、陳薇如領回失竊贓物之贓物認領保
    管收據各一份、現場圖二份、現場照片十份、共犯林金鎮所駕駛自小客車之車籍
    作業系統—查詢認可資料一份、被害人陳薇如所使用重型機車之車籍資料一份在
    卷可稽，被告丙○○、乙○○之自白供述與現有事證相符，應堪置信。本件事證
    明確，被告丙○○、乙○○之犯行，均堪認定。
二、(一)被告丙○○、乙○○與共犯林金鎮結夥三人，基於共同行竊他人財物之犯意聯
    絡，意圖為自己不法之所有，由共犯林金鎮負責在場把風，被告丙○○、乙○○
    負責下車徒手行竊被害人甲○○所有之不銹鋼下腳料得手，核被告丙○○、乙○○所為，均係犯刑法第三百二十一條第一項第四款之結夥三人竊盜罪。被告丙○○、乙○○與共犯林金鎮三人間，顯有共同行竊他人財物之犯意聯絡及行為分擔
    ，為共同正犯。(二)被告乙○○意圖為自己不法之所有，利用其所有之鑰匙一支，
    以發動引擎之方式，竊取被害人陳薇如所使用之前開重型機車一輛得手，核被告
    乙○○所為，係犯刑法第三百二十條第一項之普通竊盜罪。(三)被告乙○○所犯前
    開結夥三人竊盜罪與普通竊盜罪二者間，其時間緊接，手段同一，所觸犯均係犯
    罪構成要件相同之罪名，顯係基於概括犯意而為之，為連續犯之裁判上一罪關係
    ，應依刑法第五十六條之規定，從一重之結夥三人竊盜罪論處，並加重其刑。(四)
    至於臺灣臺中地方法院檢察署檢察官九十三年度偵字第一七七五一號移送併辦部
    分，係以被告乙○○以自備之鑰匙一支，竊取被害人陳薇如所使用之機車得手等
    情，認與前開聲請簡易判決處刑部分有連續犯之裁判上一罪關係，經本院調查結
    果，前開犯行與本案聲請簡易判決處刑並經論罪科刑部分，相隔僅有二個月之時
    間，其時間緊接，手段同一，所觸犯均係基本犯罪構成要件相同之竊盜罪，具有
    連續犯之裁判上一罪關係，應為聲請簡易判決處刑效力所及，本院自得併予審理
    ，附此敘明。末查：被告丙○○前於八十九年間，因偽造署押罪，經本院於八十
    九年九月二十九日以八十九年度易字第二六三四號判處有期徒刑四月，如易科罰
    金，以三百元折算一日，經臺灣高等法院臺中分院於八十九年十一月二十二日以
    八十九年度上易字第二五七八號審理中，撤回上訴確定；又於八十九年間，因違
    反毒品危害防制條例案件，經本院於八十九年九月二十九日以八十九年度訴字第
    一八一四號分別判處有期徒刑一年七月、八月，合併定其應執行有期徒刑二年二
    月，經臺灣高等法院臺中分院於八十九年十二月六日以八十九年度上訴字第二０
    八三號駁回上訴確定；被告丙○○因前開偽造署押、施用毒品等案件，所判處有
    期徒刑四月、一年七月、八月部分，經臺灣高等法院臺中分院於九十年六月二十
    九日裁定合併定其應執行有期徒刑二年四月確定，於九十年五月二十四日入監執
    行，於九十二年六月二十五日縮短刑期假釋出監，於九十二年八月八日假釋期滿
    未經撤銷，視為執行完畢；而被告乙○○前於九十年間，因違反毒品危害防制條
    例案件，經本院於九十一年一月二十四日以九十年度訴字第三０一七號判處有期
    徒刑七月確定，於九十一年十一月二十三日入監執行，於九十二年七月十四日縮
    短刑期執行完畢；此有臺灣高等法院被告全國前案紀錄表各一份在卷可按，被告
    丙○○、乙○○前受有期徒刑之執行完畢後，五年以內再犯本件有期徒刑以上之
    罪，均為累犯，應依刑法第四十七條之規定，分別加重其刑，被告乙○○部分並
    遞加重其刑。爰審酌被告丙○○、乙○○正值年輕力壯之際，卻不思努力工作，
    竟貪圖不法利益，結夥行竊他人財物以變賣換現，以供應一己之需，造成被害人
    之財產損害，影響社會風氣之敗壞，惟因本案中行竊之財物，業經發還被害人，
    對於被害人致生之損害程度較為輕微，且被告丙○○、乙○○犯罪後，業均坦任
    犯行，犯後態度良好等一切情狀，分別量處如主文所示之刑，以示懲儆。
三、扣案之鑰匙一支，係被告乙○○所有，供單獨行竊所用之物，業據被告乙○○供
    述屬實，爰依刑法第三十八條第一項第二款之規定，併予諭知沒收。
據上論斷，應依刑事訴訟法第四百五十二條、第二百七十三條之一第一項、第二百九
十九條第一項前段，刑法第二十八條、第五十六條、第三百二十一條第一項第四款、
第四十七條、第三十八條第一項第二款，判決如主文。
中      華      民      國      九十三      年    十一    月     二     日
                                臺灣臺中地方法院刑事第五庭
                                        法  官  巫淑芳
右正本證明與原本無異。
如不服本判決，應於送達後十日內向本院提出上訴狀（須附繕本），上訴於臺灣高等
法院臺中分院。
                                        書記官
中      華      民      國      九十三      年    十一    月     二     日
附錄論罪科刑法條：
刑法第三百二十一條：
犯竊盜罪而有左列情形之一者，處六月以上五年以下有期徒刑：
  一、於夜間侵入住宅或有人居住之建築物、船艦，或隱匿其內而犯之者。
  二、毀越門扇、牆垣或其他安全設備而犯之者。
  三、攜帶兇器而犯之者。
  四、結夥三人以上而犯之者。
  五、乘火災、水災或其他災害之際而犯之者。
  六、在車站、埠頭而犯之者。
前項之未遂犯罰之。
